臺灣高等法院臺南分院刑事判決　　　　　　九十三年度上易字第三八二號　　　Ｇ
　　　上　訴　人　臺灣臺南地方法院檢察署檢察官
　　　被　　　告　己　○　○
右上訴人因被告竊盜案件，不服臺灣臺南地方法院九十三年度易字第二五二號中華民
國九十三年六月二十三日第一審判決（起訴案號：臺灣臺南地方法院檢察署九十三年
度偵字第二八六六號），提起上訴，本院判決如左：
      主      文
上訴駁回。
      理      由
一、公訴意旨略以：己○○曾於八十五年間，因肅清煙毒條例案件，經臺灣高等法院
    臺南分院判處有期徒刑四年確定，於九十一年一月九日因縮短刑期假釋出監，尚
    未期滿，竟仍不知悔改，基於意圖為自己不法所有之概括犯意，連續於附表所示
    之時間、地點，以附表所示之犯罪方法，連續竊取如附表所示被害人辛○○等人
    所有之財物，得手後，將車牌號碼ＶＢＵ－二四六號車牌，懸掛在車牌號碼ＶＩ
    Ｂ－二九八號機車上，供己騎用，嗣於九十三年三月五日上午九時三十分許，騎
    乘上開機車，在臺南市○區○○路三段一一二號前工地，將竊得之氬焊機放置於
    上開機車腳踏板上時為被害人乙○○發現，被追呼後逃逸，於同日上午十時二十
    分許，為通報之警網在臺南市○○路○段六三號前逮捕，當場扣得前開機車、車
    牌、電鑽及氬焊機，因認被告涉犯刑法第三百二十條第一項、第三百二十一條第
    三款等竊盜罪嫌云云。
二、按案件曾經判決確定者，應諭知免訴之判決，刑事訴訟法第三百零二條第一款定
    有明文；再按案件曾經判決確定者，應為免訴之判決，此項原則關於實質上一罪
    或裁判上一罪，均有其適用。連續犯係裁判上之一罪，其一部分犯罪事實曾經判
    決確定者，其效力當然及於全部，故檢察官復將其他部分重行起訴，亦應諭知免
    訴之判決，最高法院四十九年臺非字第二十號判例意旨可資參照。
三、右揭連續竊取他人財物之事實，業據被告於原審坦承不諱，核與被害人辛○○、
    丁○○、丙○○及乙○○於警訊中指訴失竊情節大致相符，且有贓物領據五紙、
    扣押書一紙在卷可稽（詳臺南市警察局第五分局刑事案件偵查卷宗），其右揭竊
    盜犯行足堪認定。惟查被告復於九十三年三月二十二日下午一時十分許，在臺南
    市○○路二三七號百慶建設工地前，徒手竊取工地內之電鑽一支及破碎機一台之
    竊盜犯行，業據檢察官以九十三年度偵字第三三五六號提起公訴，經原審法院於
    九十三年四月二十二日以九十三年度簡字第八八八號判處有期徒刑四月，如易科
    罰金以三百元折算一日，並於同年五月十九日確定在案，有起訴書、刑事判決及
    臺灣高等法院被告全國前案紀錄表各一件在卷可稽。綜觀本件被告為檢察官起訴
    之於九十三年三月五日上午九時許及同日上午九時三十分許，在臺南市○區○○
    路一五九巷口及臺南市○區○○路三段一一二號前，竊取被害人丙○○、乙○○
    置放於自小貨車上之電鑽、氬焊機等物之連續竊盜犯行，與前揭確定判決所認定
    之竊盜犯行，犯罪時間相隔僅十餘日，且均係徒手竊取他人工具供己使用，其前
    後竊盜犯行，時間緊接，手法相同，觸犯基本構成要件相同之罪名，顯均係基於
    概括犯意反覆為之，自有連續犯之裁判上一罪關係。
四、按案件曾經判決確定者，應為免訴之判決，此項原則關於實質上一罪或裁判上一
    罪，均有其適用。連續犯係裁判上之一罪，其一部分犯罪事實曾經判決確定者，
    其效力當然及於全部，故檢察官復將其他部分重行起訴，亦應諭知免訴之判決，
    最高法院四十九年台非字第二十號判例可資參照。又依司法院釋字第四十七號解
    釋意旨，受理在後之判決確定，前一犯行應諭知免訴之判決。被告被訴之本件連
    續竊盜犯行自為前揭確定判決既判力所及，原審因予為本件免訴判決之諭知。本
    院經核原判決尚無不合，上訴意旨，指摘後繫屬案件先行確定，且誤認為累犯不
    當，非本案所得救濟，為無理由，應予駁回，爰不經言詞辯論為之。
五、至臺灣臺南地方法院檢察署移送併辦意旨（九十三年度偵字第七八六六號）以被
    告意圖為自己不法之所有，於九十三年二月七日上午九時五十分許，騎乘車牌號
    碼ＮＡＢ－六九六號重型機車，前往臺南縣永康市○○○路一０九六號永康市場
    內，徒手竊取被害人甲○○所有之鑽孔機一台。以及（九十三年度偵字第六四七
    二號）以被告於九十三年五月二十四日上午十時五十分許，在臺南市○區○○路
    二段與夏林路口，竊取戊○○放在ＺＩ－３３４８號小貨車上打孔機一台（價值
    一萬五千元）；又（九十三年度偵字第七０四四號）以被告於九十三年七月二日
    四時三十三分許，在臺南市○區○○路一八二號前侵入庚○○所有Ｓ２－１９４
    ６號自小貨車，竊取香蕉一串，所為亦涉有刑法第三百二十條第一項之竊盜罪嫌
    ，且認被告此部分行為與前揭經起訴之竊盜犯行，有連續犯之裁判上一罪關係，
    應由本院一併審究，惟被告前揭竊盜犯行，已經原審判決免訴，經核尚無不合，
    而駁回檢察官上訴，移送併辦部分，是否具有裁判上一罪關係，即非本案所得審
    究，是併辦部分自應退回檢察官另為妥適之處理，附此敘明。
據上論斷，應依刑事訴訟法第三百六十八條、第三百七十二條，判決如主文。
中    華    民    國      九十三      年      八      月      十七      日
                                  臺灣高等法院臺南分院刑事第二庭
                                      審判長法官  葉    居    正
                法官  林    勝    木
                                            法官  李    文    福
右正本證明與原本無異。
不得上訴。
                                      法院書記官  李    良    倩
中    華    民    國      九十三      年      八      月     十七       日
附表：
┌──┬───────┬───────┬──────┬───┬─────┐
│編號│時間（民國）  │地點          │犯 罪 方 法 │被害人│所竊財物  │
├──┼───────┼───────┼──────┼───┼─────┤
│ 一 │九十三年二月五│臺南市南區鹽埕│攜帶客觀上具│辛○○│ＶＢＵ－二│
│    │日凌晨三時許  │路一五九巷五十│有危險性之扳│      │四六號車牌│
│    │              │八弄八號      │手行竊（扳手│      │          │
│    │              │              │未扣案）    │      │          │
├──┼───────┼───────┼──────┼───┼─────┤
│ 二 │九十三年二月八│臺南市西區西門│以自備鑰匙開│丁○○│車牌號碼Ｖ│
│    │日上午十時許  │路二段二七三號│啟電門（鑰匙│      │ＩＢ－二九│
│    │              │              │未扣案）    │      │八號輕機車│
├──┼───────┼───────┼──────┼───┼─────┤
│ 三 │九十三年三月五│臺南市東區東和│徒手        │丙○○│電鑽一支  │
│    │日上午九時許  │路一五九巷ＤＫ│            │      │          │
│    │              │－七四六七號自│            │      │          │
│    │              │小貨車上      │            │      │          │
└──┴───────┴───────┴──────┴───┴─────┘
┌──┬───────┬───────┬──────┬───┬─────┐
│ 四 │九十三年三月五│臺南市北區林森│徒手        │乙○○│氬焊機一台│
│    │日上午九時三十│路三段一一二號│            │      │          │
│    │分許          │前八Ｓ－０一五│            │      │          │
│    │              │一號自小貨車上│            │      │          │
└──┴───────┴───────┴──────┴───┴─────┘
